高雄高等行政法院裁定
111年度全字第23號
聲  請  人
即 債權 人  財政部南區國稅局

代  表  人  盧貞秀              


相  對  人
即 債務 人  賴詠瑜                                     
上列當事人間綜合所得稅事件，債權人聲請假扣押，本院裁定如
下：
    主  文
一、債權人得對於債務人之財產於新臺幣1,075,823元範圍內為
    假扣押。
二、債務人如為債權人供擔保新臺幣1,075,823元，或將債權人
    請求之金額新臺幣1,075,823元提存後，得免為或撤銷假扣
    押。
三、聲請訴訟費用由債務人負擔。
    理  由
一、按「為保全公法上金錢給付之強制執行，得聲請假扣押。前
    項聲請，就未到履行期之給付，亦得為之。」「假扣押之聲
    請，由管轄本案之行政法院或假扣押標的所在地之地方法院
    行政訴訟庭管轄。」行政訴訟法第293條及第294條第1項分
    別定有明文。次按「納稅義務人有隱匿或移轉財產、逃避稅
    捐執行之跡象者，稅捐稽徵機關得於繳納通知文書送達後，
    聲請法院就其財產實施假扣押，並免提供擔保……。」「主
    管稽徵機關對於逃稅、漏稅案件應補徵之稅款，經核定稅額
    送達繳納通知後，如發現納稅義務人有隱匿或移轉財產逃避
    執行之跡象者，得敘明事實，聲請法院假扣押，並免提擔保
    。」稅捐稽徵法第24條第1項第2款及所得稅法第110條之1前
    段亦有明文。
二、本件聲請意旨略以：
  ㈠債務人於民國111年6月27日出售房屋土地，依法於申報期間
    （111年6月28日至同年7月27日）內申報個人房屋土地交易
    所得稅，應繳納稅額新臺幣（下同）1,075,823元，惟迄未
    繳納。
  ㈡經調查債務人最近年度綜合所得稅各類所得資料清單，義務
    人有個人所得來源，出售房屋土地卻主張無力繳納稅款，規
    避納稅義務意圖甚明。又債務人名下僅有車齡10年以上自用
    小客車2台及小額投資，並無其他不動產，顯與所欠稅捐不
    相當，惟恐日後有不能強制執行或甚難執行之虞，影響稅捐
    債權之徵起，實有對債務人財產施以保全公法上金錢給付強
    制執行之必要，為此聲請假扣押等語。
三、經查：
  ㈠債權人主張之事實，業據提出110年度房屋土地交易所得稅申
    報書及個人戶籍資料查詢清單、欠稅查詢情形表、110年度
    綜合所得稅各類所得資料清單、債務人出具同意書、全國財
    產稅總歸戶財產查詢清單附卷為證。本件債權人對於債務人
    有1,075,823元之公法上金錢給付請求權，得請求其清償之
    事實，業經釋明，且債務人亦未就上開金額提供足額之擔保
    ，依上開規定意旨，債權人為保全其對債務人之公法上金錢
    給付請求權，聲請免供擔保在該範圍內對債務人之財產為假
    扣押，於法有據，應予准許，爰裁定如主文第1項所示。
  ㈡按「假扣押裁定內，應記載債務人供所定金額之擔保或將請
    求之金額提存，得免為或撤銷假扣押。」行政訴訟法第297
    條準用民事訴訟法第527條定有明文。觀其立法意旨，乃鑑
    於假扣押制度，係在保全債權人金錢債權將來之執行，因此
    債務人如提供所定金額之擔保或將請求之金額提存，即足以
    達保全目的，自無實施假扣押之必要，爰併裁定如主文第2
    項所示。
四、結論：聲請為有理由。
中　　華　　民　　國　　111 　年　　8 　　月　　12　　日
            高雄高等行政法院第三庭
                        審判長法官　蘇　秋　津
                              法官　黃　堯　讚
                              法官　孫　奇　芳
以上正本係照原本作成。
如不服本裁定，應於裁定送達後10日內以書狀敘明理由，經本院
向最高行政法院提出抗告（須按對造人數附具繕本）。
中　　華　　民　　國　　111 　年　　8 　　月　　12　　日
                            書記官　宋  鑠  瑾